【裁判字號】    98,上訴,2844
【裁判日期】    980825
【裁判案由】    偽造文書等
【裁判全文】
臺灣高等法院刑事判決                98年度上訴字第2844號
上  訴  人
即  被  告  甲○○
上列上訴人因偽造文書等案件，不服臺灣桃園地方法院97年度易
字第885號，中華民國98年4月17日第一審判決（起訴案號：臺灣
桃園地方法院檢察署96年度偵字第23231號），提起上訴，本院
判決如下：
    主  文
上訴駁回。
    理  由
一、按刑事訴訟法第三百五十條、第三百六十一條、第三百六十
    二條、第三百六十七條規定，不服地方法院之第一審判決而
    上訴者，須提出上訴書狀，並應敘述具體理由，為上訴必備
    之程式；其所提出之書狀未敘述上訴理由，或僅曾以言詞陳
    述上訴理由者，均應於上訴期間屆滿後二十日內補提理由書
    於第一審法院。第一審法院經形式審查，認逾期未補提上訴
    理由者，應定期間先命補正；逾期未補正者，為上訴不合法
    律上之程式，應以裁定駁回。倘已提出上訴理由，但所提非
    屬具體理由者，則由第二審法院以上訴不合法律上之程式，
    判決駁回。又上揭所稱上訴應敘述具體理由之規定，乃係民
    國九十六年之新增修正者，稽其立法理由，要在於「請求第
    二審法院撤銷、變更原判決，自須提出具體理由」，以有效
    節制濫行上訴，俾有限之司法資源得以妥適利用。是所謂具
    體理由，必係依據卷內既有訴訟資料或提出新事證，指摘或
    表明第一審判決有何採證認事、用法或量刑等足以影響判決
    本旨之不當或違法，而構成應予撤銷之具體事由，始克當之
    ；倘僅泛言原判決認定事實錯誤、違背法令或量刑太重，而
    未依上揭意旨指出具體事由，或形式上雖已指出具體事由，
    然該事由縱使屬實，亦不足以認為原判決有何不當或違法者
    ，皆難謂係具體理由。
二、本件原判決認定上訴人即被告甲○○有如原判決事實欄所載
    之幫助詐欺及行使變造私文書等犯行，因而分別論處被告以
    幫助詐欺及行使變造私文書之罪刑（均累犯），並定其應執
    行之刑為有期徒刑六月，如易科罰金，以新臺幣一千元折算
    一日。係依憑被告之自白、證人丙○○、乙○○等人證述；
    卷附之中華郵政股份有限公司自動櫃員機儲戶交易明細表、
    96 年6月21日郵政國內匯款執據、奇摩拍賣網路網站會員資
    料暨被害人於奇摩拍賣網路網站交易內容單、臺灣郵政股份
    有限公司臺北郵局96年8月8日北營字第0960903086號函暨檢
    送被告之上開帳戶之開戶資料及最近交易資料、受理刑事案
    件報案三聯單、受理詐騙帳戶通報警示簡便格式表、受理各
    類案件紀錄表、臺灣桃園地方法院檢察署公務電話紀錄、臺
    北市立聯合醫院北市醫忠字第09731198 600號函暨所附門診
    處方明細、診斷證明書及處方箋等證據資料而為論斷。已詳
    敘所憑證據及認定之理由。經核原判決之採證並無違反經驗
    及論理等證據法則，其依所確認之事實而為法律之適用，亦
    無違誤。被告不服原審判決，提起上訴。其上訴理由僅泛稱
    ：伊對於可能涉及幫助詐欺毫不知情，詐欺集團已逃逸無蹤
    ，伊無法知悉彼等如何實施犯行，伊未具幫助詐欺之故意，
    且伊於原審已經認罪，原審量刑太重；另行使變造私文書部
    分，伊係因眩暈而身體不適，始為加記文字之行為，且檢察
    官是否准假有裁量權，伊實未具主觀之犯意，況伊已經認罪
    ，原審量刑太重云云。惟被告於原審已坦承全部犯行（見原
    審卷第七八、七九、八二頁），核與證人丙○○、乙○○等
    人證述之情節相符，並有上述臺北市立聯合醫院北市醫忠字
    第09731198 600號函等證據資料在卷可憑，經核原判決之採
    證並無違反經驗及論理等證據法則，其依所確認之事實而為
    法律之適用，亦無違誤。而刑罰之量定，為法院得依職權自
    由裁量之事項，苟於法定刑度之內，予以量定，且客觀上並
    無明顯濫權之情形者，自不容當事人任憑主觀意見，指摘其
    違法、失當。原判決係審酌被告提供帳戶予他人作為不法使
    用，非但增加被害人尋求救濟及國家機關偵查犯罪之困難，
    使詐欺取財犯罪行為人逍遙法外，亦使為詐欺取財犯罪之人
    得以順利隱匿自己之身分而避免遭查獲，類此行為已嚴重損
    及社會治安，所造成之危害甚鉅，迭為社會大眾及輿論所嚴
    予批評，自應予以非難，並斟酌本件被害人匯入被告帳戶款
    項金額非鉅及其為規避出庭應訊之義務，防免遭拘提、通緝
    之可能，其變造私文書所為足生損害於臺北市立聯合醫院、
    院長彭瑞鵬、醫師蔡正修對其等出具診斷證明之正確性，及
    其嗣後於原審審理時坦承犯行，尚有悔悟之心等一切情狀，
    分別量處如原判決主文所示之宣告刑，並定執行刑為有期徒
    刑六月，如易科罰金，以新臺幣一千元折算一日（見原判決
    理由三之(三)）。係在適法範圍內行使裁量權，亦核無逾越法
    律內、外部界限之量刑違法或不當之情事。被告空言泛稱原
    判決量刑太重，伊無犯罪故意云云，尚不足以影響原判決之
    本旨，顯係就原判決認定事實、適用法律及量刑等事項，有
    何不當或違法之處，並未具體指摘，自非屬上訴第二審之具
    體理由。其上訴不合法律上之程式，爰不經言詞辯論予以駁
    回。
三、據上論斷，應依刑事訴訟法第三百六十七條前段、第三百七
    十二條，判決如主文。
中    華    民    國    98    年    8    月    25    日
                   刑事第十八庭審判長法  官  吳鴻章
                                     法  官  周政達
                                     法  官  徐昌錦
以上正本證明與原本無異。
行使變造私文書部分如不服本判決應於收受送達後10日內向本院
提出上訴書狀，其未敘述上訴之理由者並得於提起上訴後10日內
向本院補提理由書（均須按他造當事人之人數附繕本）「切勿逕
送上級法院」。
其他不得上訴。
                                     書記官  王韻雅
中    華    民    國    98    年    8     月    25    日


司法院資訊處製作；財團法人民間司法改革基金會備份。
